# 请教陈版主及各位：关于外币交易业务处理

提问人：青岛陈映杰 时间：2018-06-11 10:27:38
最近碰到外币交易会计处理的问题，从常识上比较容易说得通，可在财务处理上遇到些问题，请大家指教！闲话少说，说正事： 根据“外币报表折算”准则规定，外币货币性项目期末由于汇率变动导致余额发生变动，差额应该计入当期损益。当期确认的未实现汇兑损益在企业所得税时可以予以调整...... 这种处理很容易把一个不懂财务的老板整晕了：我啥都没干，外币就在账上放着，今年亏损几十万，明年还是啥也没干，又盈利几十万，玩呢？！说的远点，上市公司通过这种方式调整报表，不懂报表的投资者岂不难受？ 我的想法很简单：不要太复杂，让不懂财务的人也可以看明白一年的经营情况。整体思路是外币业务未实现的汇兑损益不要影响当期损益，而放到业务最终完结时处理，或者是真正发生本外币兑换能够让损益真实发生时在做处理。 但会计在做账时碰到一些问题来问我，有些地方好像避开未实现汇兑损益好像没有可以调整的科目，我也没想明白。 业务情况如下，把我的想法和不确定的部分提出来，请大家讨论： 1 、2017.10.30放款 500 万欧元，贷款期限 1 年，以欧元到账且未兑换为，放款当天汇率7.824 借：银行存款-外币贷款户 3912 贷：短期借款 3912 2、2018.11.30用欧元贷款支付采购款 100 万欧，付款日汇率7.515 思路：未实现汇兑损益不予确认 借：在途物资 751.50 贷：银行存款-外币贷款户 751.50 问题： 如若付款日汇率较短期借款入账汇率高，该如何调整？比如付款日即期汇率为 8 ，差额怎么处理？ 3 、2018.12.1用欧元贷款支付欠子公司货款 200 万欧元，入库成本7.8，付款日汇率7.515 思路：未实现汇兑损益不予确认 借：应付账款 1560 贷：银行存款-外币贷款户 1560 问题：入库成本如若高于贷款期初记账成本比如当初入库时汇率为 8 如何调整？这点差额感觉没地方安置，避不开财务费用科目。可放财务费用吧，又出现啥都没干却影响利润表的问题，总不能返回去调整当时的入库成本吧。 4 、2018.12.31欧元兑中间价 8 思路：不做处理，虽然可能出现期初期末汇率波动较大，但影响仅限于资产负债表货币资金和短期借款两个时点科目，不至于影响损益表进而影响对公司经营情况的判断。 问题： a是否及如何调整长期贷款余额？ b已经使用的欧元贷款是否需做调整以及如何调整？ 5 、2018.10.29还款，外币账户 100 万欧元尚未使用，还款日汇率7.924 思路：现有欧元不再购汇，按照原入账汇率还款；剩余购汇还款 借：短期借款 782.4（ 100 7.824 ） 贷：银行存款 - 外币贷款户 782.4 借：短期借款 3129.6 财务费用 - 汇兑损益 40 贷：银行存款 - 外币兑换 3169.6 （ 400 7.924）

回答人：chenyiwei
明知这种做法不符合会计准则，为何要使用这种方法？对财务信息使用者，准则是默认他们具备财务会计方面的基本知识的，而不是完全不懂。

提问人：青岛陈映杰 时间：2018-06-12 11:59:25
感谢陈版主回复，正因为是想在不违背准则的前提下做处理所以才发帖请求帮助的。 不知道是否有朋友遇到这样的业务有实操处理的。 因为之前没有碰到过这样的业务，但试想如果把贷款金额放大，靠汇兑损益就能够影响净利润的话，那岂不是过于随意了。而且从实务操作的角度来考量，账务处理是为了尽量真实准确并且简练的反应企业的经营情况和财务状况么，而不是依据准则为处理账务而处理账务，处理完后不断给老板解释。 另，如果依据准则处理，期末出现大额未实现汇兑收益而让企业缴纳所得税情况怎么处理？

回答人：chenyiwei
就按准则规定处理，准则对此问题规定很清楚明白，而且大家也都是这样做的。